# 请教陈版，存货跌价准备本期增加列报属于其他项目如何理解

提问人：chenyiwei 时间：2016-07-26 19:38:02
此处的“其他”项目的典型例子之一是因非同一控制下企业合并而在本期增加被购买方原有的存货跌价准备（严格来说是不恰当的，因为在购买日对被购买方各项资产都是按公允价值进行初始计量，按理初始计量时不应出现减值准备），或者因处置子公司而在处置日转出原计提的跌价准备。

回答人：chenyiwei
此处的“其他”项目的典型例子之一是因非同一控制下企业合并而在本期增加被购买方原有的存货跌价准备（严格来说是不恰当的，因为在购买日对被购买方各项资产都是按公允价值进行初始计量，按理初始计量时不应出现减值准备），或者因处置子公司而在处置日转出原计提的跌价准备。